臺灣板橋地方法院民事判決　九十一年度婚字第六六五號
　　原　　　告　甲○○
　　被　　　告　乙○○
右當事人間請求離婚事件，本院判決如左：
    主    文
准原告與被告離婚。
訴訟費用由被告負擔。
    事    實
甲、原告方面：
一、聲明：如主文所示。
二、陳述：
    (一)兩造於民國六十九年三月間結婚，結婚當天就吵架了，二人一見面就會爭執，
      經過數年後即日見發覺二人性格不合，日常生活相處口角爭端甚至肢體衝突屢
      屢發生，隨著時間之經過，二人彼此間之差異更形擴大，日漸行漸遠，終致兩
      造於八十一年八月十七日辦妥離婚登記之手續。
    (二)嗣因原告具備公務員身分，二名子女年齡尚屬幼小，經多名親友及同事、長官
      之勸說之下，兩造復於八十二年十一月二十二日再為結婚之登記，惟兩造之生
      活相處仍然難以調適，因彼此性格及理念、想法之差異帶過鉅大，前次婚姻所
      生之口角、爭執、衝突等揮之不去陰影相繼復發，甚且變本加厲，以致扞挌不
      入，被告又常常鬧自殺，也自殺一次，原告覺得很痛苦，原告乃於八十六年間
      遷離土城明德路之住所，兩造分居迄今已有七年之久，也沒有聯絡，於此期間
      ，原告之月俸雖屬微薄，亦將之絕大部分用以供奉家用開支及子女生活及教養
      費用。
    (三)兩造分居之後，沒有聯絡、也沒有打電話，與被告之間已經沒有什麼情感，沒
      有互相關懷之意願，只要金錢方面都是原告在支出，被告都沒有支出過，被告
      常常用自殺之行為來脅迫，自殺那一次，兩造也沒有發生爭吵，之後原告就一
      直很害怕，害怕被告有自殺之行為。
    (四)按民法第一千零五十二條第二項前段規定：「有前項以外之重大事由，難以維
      持婚姻者，夫妻之一方得請求離婚。」查本件原告自始即為不合適且日後亦不
      幸福之婚姻，雖歷經二十年之努力，仍無法克服明顯深深存在兩造間之鴻溝與
      障礙，甚且早已分居七年之長久時間，原告實已心力俱疲，二名子女現已成年
      ，就此長久存在兩造間之名不符實之婚姻關係，實應作一終了及結局，為此，
      爰依民法第一千零五十二條第二項之規定訴請離婚。
三、證據：提出戶籍謄本一份為證及聲請傳訊證人即兩造所生之女孟德才。
乙、被告方面：
    被告經合法通知未於言詞辯論期日到場，亦未提出書狀作任何聲明或陳述。
    理    由
甲、程序方面：
    被告受合法通知，未於言詞辯論期日到場，查無民事訴訟法第三百八十六條各款
    所列情形之一，准原告聲請，由其一造辯論而為判決。
乙、得心證之理由：
一、查兩造於六十九年三月二十二日結婚，婚後育有一子一女，現婚姻關係仍存續中
    ，有戶籍謄本在卷可憑。
二、原告主張兩造個性不合，日常生活相處口角爭端甚至肢體衝突屢屢發生，隨著時
    間之經過，彼此間之差異更形擴大，日漸行漸遠，終致兩造於八十一年八月十七
    日辦妥離婚登記之手續，嗣因原告具備公務員身分、二名子女年齡尚屬幼小，兩
    造復於八十二年十一月二十二日再為結婚之登記，惟兩造之生活相處仍然難以調
    適，甚且變本加厲，以致扞挌不入，被告又常常鬧自殺，也自殺一次，之後原告
    就很害怕被告有自殺之行為，原告覺得很痛苦，原告乃於八十六年間遷離土城明
    德路之住所，分居迄今均無聯絡，於此期間，原告將大部分之月俸作為家用開支
    及子女生活及教養費用，與被告之間已經沒有什麼情感，沒有互相關懷之意願，
    歷經二十年之努力，仍無法克服明顯深深存在兩造間之鴻溝與障礙，為此，爰依
    民法第一千零五十二條第二項之規定訴請離婚等情，業據原告提出之戶籍謄本一
    件為證，該記事欄內記載兩造「於八十一年八月十七日離婚登記，八十二年十一
    月二十二日結婚登記」，堪認兩造間曾有離婚再復合結婚之情事。另據兩造所生
    之女孟德才到庭證述稱：「現在我住校，假日我回家跟媽媽同住，住在臺北縣土
    城市○○路○段三○五號三樓。兩造沒有同住，已經很久，忘了時間。不知道原
    因，我也沒有問過他們。以前他們同住的時，有時會吵架。吵架次數滿多的。吵
    架狀況普通，不清楚爸爸是否因為這樣才會搬出去住，也不知道吵什麼事情，我
    沒有注意聽，所以我也不知道他們為什麼吵架。母親知道父親聲請離婚這件事情
    ，但我不知道她為什麼不出庭，也沒有表示意見。兩造沒有同住時，沒有聯繫，
    只要出錢的事情都是找我爸爸。印象中媽媽曾經自殺過一次，我不知道用什麼東
    西自殺，那次有送醫住院半年。」等語（參見本院九十一年七月二十二日之言詞
    辯論筆錄），而被告經受合法通知後，未於言詞辯論期日到場爭執，亦未提出任
    何書狀作何聲明或陳述，自堪信原告主張兩造間性格不合、常爭吵、被告曾自殺
    過一次及兩造業已分居數年之事實為真實。
三、按有民法第一千零五十二條第一項以外之重大事由，難以維持婚姻者，夫妻之一
    方得請求離婚，同條第二項定有明文。核其立法意旨，係夫妻一方之事由，雖不
    備同條第一項所列各款之要件，祇須按其事由之情節，在客觀上確實難以維持婚
    姻生活者，亦在得請求裁判離婚之列。因現代婚姻係以男女雙方之感情為基礎，
    以雙方情投意合，相互溝通扶持，彼此容忍，共同經營婚姻生活為要件，故所謂
    難以維持婚姻之事由，須該事由足以妨害婚姻互敬互愛、互信互諒之基礎，且已
    達於任何人處於同一境況，均將無意維持婚姻之程度，自屬上開條款之重大事由
    。查兩造於婚姻期間因性格不合時常爭吵，經過離婚再復合仍無法和平相處，終
    致兩造分居數年等情，已如前述；兩造結婚二十一年餘，曾於八十一年九月二日
    離婚復於八十二年十一月二十二日再度結婚，足認兩造間確實曾對婚姻作過努力
    ，今原告提出離婚訴訟，可知兩造之婚姻實已達到令原告無法忍受之痛苦程度，
    而兩造分居數年後，仍無法解決兩造間歧見，堪認兩造間性格不合之問題已非輕
    微，兩造在客觀上分居數年均無聯絡，實難期待兩造可繼續維持婚姻生活，是認
    兩造主觀上已無共同經營婚姻生活之意願，故原告主張兩造間存在無法繼續維持
    婚姻生活之重大事由，應堪採信。揆諸上開說明，兩造之婚姻既因因性格不合常
    發生爭吵、被告因此自殺等情事及已分居數年而生破綻，婚姻互敬互愛、互信互
    諒之基礎嚴重動搖，難期兩造可繼續維持共同之婚姻生活，應已合乎有重大事由
    難以維持婚姻之要件，是原告據以訴請判決與被告離婚，為有理由，應予准許。
四、結論：本件原告之訴為有理由，依民事訴訟法第三百八十五條第一項前段、第七
    十八條，判決如主文。
中　　　華　　　民　　　國　　九十一　　年　　　八　　　月　　  五 　 　日
                                        臺灣板橋地方法院家事法庭
~B法　　　官　陳明珠
右正本證明與原本無異
如對本判決上訴，須於判決送達後二十日內向本院提出上訴狀。
中　　　華　　　民　　　國　　九十一　　年　　　八　　　月　　  六 　 　日
~B法院書記官　劉日賓
